【裁判字號】    89,易,137
【裁判日期】    891211
【裁判案由】    竊盜
【裁判全文】
臺灣宜蘭地方法院刑事判決                          八十九年度易字第一三七號
    公  訴  人  臺灣宜蘭地方法院檢察署檢察官
    被      告  乙○○
右列被告因竊盜案件，經檢察官提起公訴（八十八年度偵字第四三二三號）及移送併
辦（八十九年度偵字第一三０七、二五０二號），本院判決如左：
    主  文
乙○○連續竊盜，累犯，處有期徒刑拾月。
    事  實
一、乙○○前於民國八十六年間因竊盜及違反麻醉藥品管理條例案件，經本院分別判
    處有期徒刑確定，合併執行有期徒刑十月，甫於八十七年十二月六日執行完畢，
    詎其猶不知悔改，竟基於意圖為自己不法所有之概括犯意，先於八十八年十一月
    十七日十七時四十分許，至宜蘭縣羅東鎮○○路二一六號丁○○經營之「ＮＥＣ
    台灣通訊」公正店佯稱欲購買行動電話，趁丁○○不注意之際，竊得其試用尚未
    裝妥電池蓋之西門子Ｃ二五八八型號行動電話一只，迅速攜出店外離去。後於八
    十九年四月五日十時二十分許，至宜蘭縣羅東鎮○○街十九號甲○○經營之「達
    慶通訊行」，藉送修行動電話之機會，趁甲○○不注意之際，竊得甲○○所持有
    他人送修置於該店充電器上之ＭＯＴＯＲＯＬＡ牌ＣＤ九二八型號行動電話一只
    後離去。復於八十九年九月七日凌晨某時，以不詳方式破壞ＩＷ－五四七０號自
    小客車車門鎖，進入車內竊得丙○○所有之獎盃乙座、短袖衣服乙件、音響一組
    、印章二枚、高爾夫球具一組；並以不詳方式破壞ＩＲ－九五三三號自小客車車
    門鎖，進入車內竊得賴俞亮所有之行照及駕照各乙張、存摺一本、鞋子一雙、新
    台幣（下同）一千元及公事包一只。嗣於八十八年十一月十七日十九時二十分許
    ，乙○○持竊得之上開西門子Ｃ二五八八型號行動電話一只，至宜蘭縣羅東鎮○○○路二二六號「廣訊通訊行」要買所欠缺之電池蓋及充電器時，為警循線查獲
    ；於八十九年四月五日早上甲○○發現前述ＭＯＴＯＲＯＬＡ牌ＣＤ九二八型號
    行動電話一只失竊後，調取監視錄影帶查看而報警查獲；並於八十九年九月七日
    十六時三十分許，在宜蘭縣羅東鎮○○路五十三號五樓乙○○住處為警當場查獲
    前述獎盃乙座、音響一組、印章二枚、高爾夫球具一組、行照一張、存摺一本、
    鞋子一雙等物（其餘未查獲）。
二、案經宜蘭縣警察局羅東分局報由臺灣宜蘭地方法院檢察署檢察官偵查起訴。
    理  由
一、訊據被告乙○○矢口否認涉有前揭竊盜犯行，辯稱：原本我是帶自己的大哥大去
    換晶片在西門子Ｃ二五八八型號行動電話上試用手機，後來看到有欠我錢之友人
    經過店外，追出去才沒有將手機還給老闆，我去廣訊通訊行是去問價格，如廣訊
    較貴我會回去向ＮＥＣ買，如廣訊便宜我會還給ＮＥＣ，並無竊取之意；我在達
    慶通訊行是有拿手機起來觀看，但沒有偷走，放回櫃臺上，放進袋子裡的是我的
    手機；我在八十九年九月六日晚上把車子借給戊○○，他在第二天早上十、十一
    點時把車子還給我，他跟我說車內之物是朋友的先寄放在車內，我不知道那是贓
    物，不是我偷的云云。經查：右揭犯罪事實，業據被害人丁○○、甲○○、丙○○、賴俞亮指訴失竊情節甚詳，核與證人楊東閔於警、偵訊時證述：我是總公司
    業務員，當時我去找店長談事，手機被人拿走時我有在場，沒留意該人離去，我
    了解該手機序號後，聯絡各通訊行請他們留意，後來當晚七點多接到廣訊電話稱
    有人拿該手機要買充電器及電池蓋，我即刻趕去，結果該手機序號與被害人失竊
    的手機相同，我當時未向被告表明情形，只對他說如欲購電池蓋需回公司配，請
    他跟我搭車回去，該人雖說好，但稱他要自己騎腳踏車過去，後來他就跑掉了等
    語相符，並有證人林麗芬於警訊時證述十七日十九時二十分許有一名男子即乙○○到店裡要買西門子Ｃ二五八八型號行動電話電池及充電器，我就跟他說店裡沒
    有該支大哥大電池及充電器和外殼可換，需向廠商詢問，之前廠商就有跟來電告
    知請我們留意，所以我就打電話給廠商，後來楊東閔來店裡就說該支大哥大是丁○○失竊的，已向警方報案等語，且有贓物認領保管單三紙在卷可稽。又經本院
    調取被害人甲○○所提供之監視錄影帶（八十九年度保管字第六０八號）勘驗，
    勘驗結果顯示被告當時確有拿取充電器上之ＭＯＴＯＲＯＬＡ牌ＣＤ九二八型號
    行動電話一只之動作，十秒後即收拾背包離去，並未有將該行動電話放回原處之
    動作，此有本院勘驗筆錄在卷可稽。至被告所辯攜離西門子Ｃ二五八八型號行動
    電話係因看到友人經過而追出去、已將ＭＯＴＯＲＯＬＡ牌ＣＤ九二八型號行動
    電話放回櫃臺、借車給戊○○後才發現車內有東西云云，惟查被告如確係看到友
    人經過而追出去才攜離前揭西門子牌行動電話，事後理應返還，自無再至廣訊通
    訊行購買電池蓋及充電器之必要；又被告並未將前述ＭＯＴＯＲＯＬＡ牌行動電
    話放回原處，業經本院勘驗監視錄影帶，已如前述；而被告所稱之戊○○，經本
    院按被告呈報之住址傳訊，查無此人，此有送達證書乙份附卷足憑，況如確有戊○○此人竊取前揭高爾夫球具等物品，衡情應將所竊物品帶回，豈有置放於向被
    告所借之車上之理，並參酌本件查獲高爾夫球具等物品，係在被告住處中尋獲之
    情事，顯見被告前述辯解，均屬事後卸責之詞，不足為採。本件事證明確，被告
    犯行已堪認定。
二、核被告所為，係犯刑法第三百二十條第一項之竊盜罪。其多次竊盜行為，時間緊
    接、手法相同、觸犯構成要件相同之罪名，顯係基於概括犯意為之，應依連續犯
    規定論以一罪並加重其刑。公訴意旨雖僅論及被告竊得西門子Ｃ二五八八型號行
    動電話之部分犯行，然犯罪事實一部起訴者，其效力及於全部，公訴人移送併辦
    之部分，與前揭論罪科刑之部分有連續犯之裁判上一罪關係，已見前述，本院自
    應併予審理，附此敘明。被告前於八十六年間因竊盜及違反麻醉藥品管理條例案
    件，經本院分別判處有期徒刑確定，合併執行有期徒刑十月，甫於八十七年十二
    月六日執行完畢，此有台灣高等法院檢察署刑案紀錄簡覆表在卷可參，其於五年
    內再犯本件有期徒刑以上之罪，為累犯，應依刑法第四十七條規定，遞加重其刑
    。末查被告為前述犯行時，具有精神分裂症狀，且未規則就醫而為精神耗弱之人
    ，此經本院函查台北市立療養院、蘇卿輝診所回函在卷可證，並有羅東博愛醫院
    精神鑑定報告書影本附卷可稽，依刑法第十九條第二項規定，減輕其刑。爰審酌
    被告之品行、竊得財物之價值、否認犯行及犯罪後態度等一切情狀，量處如主文
    所示之刑。又螺絲起子一支（八十九年度保管字第一０五三號），雖屬被告所有
    ，惟其否認為供行竊所用之工具，復無其他積極證據足以證明該螺絲起子一支係
    被告供行竊所用之物，爰不併予宣告沒收，附此敘明。
據上論斷，應依刑事訴訟法第二百九十九條第一項前段，刑法第五十六條、第三百二
十條第一項、第四十七條、第十九條第二項，罰金罰鍰提高標準條例第一條前段，判
決如主文。
本案經檢察官張鳳清到庭執行職務。
中      華      民      國    八十九    年      十二      月    十一    日
          臺灣宜蘭地方法院刑事第二庭
                                      審判長    法  官  黃  永  勝
                                                法  官  蔡  仁  昭
                                                法  官  林  俊  廷
右正本證明與原本無異。
如不服本判決，應於判決送達後十日內，向本院提出上訴狀。（應附繕本）
                                                書記官  陳  憲  文
中      華      民      國    八十九    年      十二      月    十三    日
附錄法條
刑法第三百二十條第一項
意圖為自己或第三人不法之所有，而竊取他人之動產者，為竊盜罪，處五年以下有期
徒刑、拘役或五百元以下罰金。


司法院資訊處製作；財團法人民間司法改革基金會備份。
